臺灣彰化地方法院民事裁定
111年度監宣字第221號
聲  請  人  陳佑悰  

相  對  人  顏阿市  

上列當事人間聲請改定監護人事件，本院裁定如下：
    主  文
改定陳佑悰（男、民國00年0月00日生、身分證統一編號：Z0000
00000號）為受監護宣告之人顏阿巿（女、民國00年0月00日生、
身分證統一編號：Z000000000號）之監護人。
聲請程序費用由相對人負擔。
    理  由
一、聲請意旨略以：相對人顏阿巿前經本院以110年度監宣字第4
    60號裁定為受監護宣告之人，並選定其配偶陳萬等為監護人
    。茲因陳萬等係民國00年0月0日生，年紀老邁不適任監護人
    ，為此依法聲請改定相對人之子即聲請人為監護人等語。
二、按監護人有下列情形之一，且受監護人無第1094條第1項之
    監護人者，法院得依受監護人、第1094條第3項聲請權人之
    聲請或依職權，另行選定適當之監護人：一、死亡。二、經
    法院許可辭任。三、有第1096條各款情形之一，民法第1106
    條第1項定有明文。而依同法第1113條之規定，上揭規定於
    成年人之監護準用之。又按受監護宣告之人應置監護人；法
    院為監護之宣告時，應依職權就配偶、四親等內之親屬、最
    近一年有同居事實之其他親屬、主管機關、社會福利機構或
    其他適當之人選定一人或數人為監護人，並同時指定會同開
    具財產清冊之人；法院選定監護人時，應依受監護宣告之人
    之最佳利益，優先考量受監護宣告之人之意見，審酌一切情
    狀，並注意下列事項：一、受監護宣告之人之身心狀態與生
    活及財產狀況。二、受監護宣告之人與其配偶、子女或其他
    共同生活之人間之情感狀況。三、監護人之職業、經歷、意
    見及其與受監護宣告之人之利害關係。四、法人為監護人時
    ，其事業之種類與內容，法人及其代表人與受監護宣告之人
    之利害關係，民法第1110條、第1111條第1項、第1111條之1
    亦有明定。
三、經查，聲請人主張之事實，業據其提出戶籍謄本為證，復經
    本院調閱110年度監宣字第460號卷宗核實無訛。本院審酌原
    監護人陳萬等年逾80歲，應許其辭任，而聲請人為受監護宣
    告人之子，核屬至親，應能盡力維護受監護宣告人之權利，
    並予以適當之照養療護，且受監護宣告人之配偶、其他子女
    陳萬等、陳寶玉、陳寶如均同意由聲請人擔任監護人，有同
    意書可稽，爰裁定如主文第一項所示。
四、依家事事件法第164條第2項，裁定如主文。　　
中　　華　　民　　國　　111 　年　　5 　　月　　20　　日
               家事法庭  法　　　官  施錫揮
以上正本係照原本作成。
如對本裁定抗告，須於裁定送達後10日之不變期間內，向本院提
出抗告狀，並繳納抗告費新臺幣1,000元
中　　華　　民　　國　　111 　年　　5 　　月　　20　　日
                         書　記　官　施嘉玫